【裁判字號】    99,交聲,38
【裁判日期】    990222
【裁判案由】    違反道路交通管理處罰條例聲明異議
【裁判全文】
臺灣士林地方法院交通事件裁定          99年度交聲字第38號
原處分機關  交通部公路總局臺北區監理所
異議人即    甲○○
受處分人
上列異議人即受處分人因違反道路交通管理處罰條例案件，對於
交通部公路總局臺北區監理所民國98年12月4 日所為之處分（原
處分案號：北監自裁字第裁40-CT0000000號、第裁40-CT0000000
號、第裁40-CT0000000號）聲明異議，本院裁定如下：
    主  文
異議均駁回。
    理  由
一、按禁止臨時停車線為紅色實線，用以指示禁止臨時停車路段
    ，其禁止時間為全日24小時，道路交通標誌標線號誌設置規
    則第169 條第1 項、第2 項、第4 項定有明文；設有禁止臨
    時停車標誌、標線處所不得臨時停車，而禁止臨時停車處所
    不得停車，道路交通安全規則第111 條第1 項第3 款及第11
    2 條第1 項第1 款亦定有明文。又汽車駕駛人在設有禁止臨
    時停車處所停車，處新臺幣（下同）600 元以上1,200 元以
    下罰鍰，其駕駛人、汽車所有人不在現場或未能將汽車移置
    ，每逾2 小時者，得連續舉發，道路交通管理處罰條例第56
    條第1 項第1 款、第85條之1 第2 項第2 款亦有明文。
二、原處分意旨略以：異議人即受處分人甲○○所有之車牌號碼
    LK-9203 號自用一般小客車（下稱上開自小客車），分別於
    98年9 月26日14時20分許、98年9 月28日9 時28分許、98年
    9 月29日11時32分許，在臺北縣淡水鎮○○路112 巷口之劃
    有紅色實線路段停車，經警逕行舉發其有「在禁止臨時停車
    處所停車」之違規，爰依道路交通管理處罰條例第56條第1
    項第1 款之規定，分別裁處異議人即車輛所有人罰鍰900 元
    、900 元、900 元，共計2,700 元。
三、聲明異議意旨略以：伊確有於上揭時、地停放車輛，惟當時
    有經確認，確定為白色實線始停放，僅因停車當時天色昏暗
    ，未稍加注意，不小心將車輛停靠近旁邊紅線些許，伊將車
    輛停放該處後即未再使用，才會為員警連開罰單。伊有至警
    局詢問為何白線停車會遭開罰，然約隔兩天後該處即重新劃
    設紅線，並將白線塗銷，伊認該停車位顯係陷阱，員警舉發
    不公，實難甘服，為此聲明異議云云。
四、經查：
    (一)異議人分別於98年9 月26日14時20分許、98年9 月28日9
      時28分許、98年9 月29日11時32分許，將其所有之上開自
      小客車停放於臺北縣淡水鎮○○路112 巷口劃有紅色實線
      路段處，經警逕行舉發其有「在禁止臨時停車處所停車」
      之違規事實，此為異議人所不否認，並有臺北縣政府警察
      局北縣警交大字第CT0000000 號、第CT0000000 號、第CT
      0000000 號舉發違反道路交通管理事件通知單及臺北縣政
      府警察局淡水分局99年1 月27日北縣警淡交裁字第099000
      2696號函附之彩色採證照片共6 張在卷可稽（見本院卷第
      8 頁至第10頁、第31頁至第34頁），是異議人確有在設有
      禁止臨時停車標線處所停車之違規行為，事證明確，堪以
      認定。
    (二)異議人雖以上揭情詞置辯，惟經本院函詢臺北縣政府警察
      局淡水分局及臺北縣政府交通局，經臺北縣政府警察局淡
      水分局及臺北縣淡水鎮公所分別函覆說明：「二經查淡水
      鎮○○路112 巷係於98年10月15日進行道路刨除加封，禁
      止臨時停車標線為復舊工程並非新設置，另該車違規日期
      分別為98年9 月26日、28日、29日，與重新繪設禁止臨時
      停車標線應無相關。」、「二經查旨揭道路段本所於98年
      10月15日辦理路面刨除加封並於98年10月23日將標線復舊
      」，而臺北縣政府交通局亦函覆：「二經查本局於98年9
      月25日後無重新劃設旨述巷口之禁止臨時停車紅線。」等
      語，有上開臺北縣政府警察局淡水分局99年1 月27日函文
      、臺北縣淡水鎮99年2 月4 日北縣淡建字第0990003344號
      函及臺北縣政府交通局99年1 月21日北交工字第09900528
      22號函各1 份附卷可稽，是可知該處於異議人違規前即已
      劃設有紅線，且非私繪，於異議人違規後亦僅施作復舊工
      程，未有所變更。
    (三)再經本院詳加審閱上開6 張彩色採證照片，上開自小客車
      違規當時所停放之處，其車頭部分面向馬路，車尾部分臨
      靠近由矮樹所排成之圍牆，圍牆前方設有一排水溝蓋，水
      溝蓋前則劃有紅色實線，上開自小客車之後輪胎即壓停於
      該紅線上，而異議人所稱之白線，乃劃設於上開自小客車
      車頭前方地面上之白色實線，紅、白線間乃相距一個車身
      的距離，據卷附之臺北縣政府警察局淡水分局98年11月30
      日北縣警淡交裁字第0980036514號函可知，該白線實為路
      面邊線，按道路交通標誌標線號誌設置規則第183 條規定
      ，「路面邊線，用以指示路肩或路面外側邊緣之界線。其
      線型為白實線，線寬為十五公分，整段設置。但交岔路口
      及劃設有禁止停車線、禁止臨時停車線處或地面有人行道
      之路段『得』免設之。」，是該路段之紅色實線確為主管
      機關依法劃設，而該路段之白色實線為一道路邊線，於劃
      有紅色實線之處仍可併列，兩者所示效力及所規範範圍並
      不相衝突，其尚無變更或減損紅實線之效力至為明顯，異
      議人辯稱該處劃有紅線又劃設白線，顯為陷阱云云，實因
      異議人不解道路交通標誌標線號誌設置規則所誤。
五、綜上所述，異議人上開所辯，委無足採，原處分機關依道路
    交通管理處罰條例第56條第1 項第1 款及違反道路交通管理
    事件統一裁罰基準表之規定，裁處異議人罰鍰900 元、900
    元、900 元，共計2,700 元，於法自無不合，異議人之異議
    為無理由，均應予駁回。
據上論斷，應依道路交通案件處理辦法第19條，裁定如主文。
中    華    民    國    99    年    2     月    22    日
                        交通法庭法  官  高雅敏
以上正本證明與原本無異。
如不服本裁定應於送達後5日內向本院提出抗告狀。
                                書記官  陳映羽
中    華    民    國    99    年    2     月    22    日

司法院資訊處製作；財團法人民間司法改革基金會備份。
